臺灣高等法院臺南分院民事裁定
110年度家抗字第12號
抗  告  人  陳麗卿  
相  對  人  陳三木  

            謝陳淑緩
            陳淇模  
監  護  人  陳泓文  
上列當事人間請求分割遺產事件，對於中華民國110年8月31日臺
灣臺南地方法院所為裁定（110年度家繼訴字第49號）提起抗告
，本院裁定如下： 
    主  文
原裁定廢棄。
    理  由
一、抗告意旨略以：本件除相對人陳三木居住在臺北市外，相對
    人謝陳淑緩、陳淇模均居住在臺南市，抗告人居住在高雄市
    ，亦距離臺南市較近，因考量相對人謝陳淑緩、陳淇模年邁
    ，相對人陳淇模因中風行動不便，兩造就本件請求分割遺產
    事件均同意由臺灣臺南地方法院管轄，原裁定將本件移送臺
    灣臺北地方法院，顯有違誤，爰提起抗告，請求廢棄原裁定
    等語。
二、按法院受理家事事件之全部或一部不屬其管轄者，除當事人
    有管轄之合意外，應依聲請或依職權以裁定移送於其管轄法
    院，家事事件法第6條第1項前段定有明文。依上開規定可知
    ，家事事件如非專屬管轄事件，當事人間有管轄法院之合意
    者，縱法院受理家事事件之全部或一部不屬其管轄，於此情
    形，亦應受當事人管轄合意之拘束，而不得將該事件移送於
    其他法院。
三、經查：
　㈠本件抗告人於原法院起訴主張兩造均為被繼承人陳保汀之繼
    承人，請求分割陳保汀所留遺產等情，業據其提出兩造戶籍
    謄本、被繼承人陳保汀遺產稅免稅證明書為證，足認本件為
    家事事件法第3條第3項第6款之丙類家事事件。
　㈡原審雖認本件繼承開始時，被繼承人陳保汀居住在臺北市○○
    區○○○路○段00巷00號，所留遺產除不動產係坐落在新北市外
    ，其餘金融帳戶則多開立在臺北市或新北市之銀行，主要遺
    產亦非在其管轄範圍，遂依家事事件法第70條之規定，依職
    權將本件移送臺灣臺北地方法院。然：遺產分割事件固「得
    」由繼承開始時被繼承人住所地或主要遺產所在地之法院管
    轄，惟其規定應屬就繼承關係所生訴訟事件所為任意管轄之
    規定，非屬專屬管轄規定。揆諸前揭說明，當事人仍得以合
    意定其管轄法院甚明。
　㈢本件兩造已合意由臺灣臺南地方法院審理，有協議書一份附
    卷（附於本院卷第9頁）可憑，則抗告人向原法院提起本件
    訴訟，於法並無不合。原裁定遽將本件訴訟裁定移送臺灣臺
    北地方法院，尚有未洽。抗告意旨據此指摘原裁定不當，求
    予廢棄，為有理由，爰將原裁定廢棄，發回原法院另為妥適
    之處理。
四、據上論結，本件抗告為有理由，爰裁定如主文。
中　　華　　民　　國　　110 　年　　10　　月　　15　　日
                  家事法庭    審判長法  官  翁金緞

                                    法  官  黃義成

                                    法  官  洪挺梧
上為正本係照原本作成。
本裁定除以適用法規顯有錯誤為理由外，不得再抗告。如提再抗
告，應於收受送達後十日內向本院提出再抗告狀（須附繕本），
並繳納再抗告費新台幣一千元。
提起再抗告應委任律師或具有律師資格之人之委任狀；委任有律
師資格者，另應附具律師資格證書及釋明委任人與受任人有民事
訴訟法第466條之1第1項但書或第2項所定關係之釋明文書影本。
中　　華　　民　　國　　110 　年　　10　　月　　15　　日

                                    書記官  蔡曉卿

【附註】
民事訴訟法第495條之1第2項準用同法第466條之1第1、2項規定
：
⑴對於第二審判決上訴，上訴人應委任律師為訴訟代理人。但上
  訴人或其法定代理人具有律師資格者，不在此限。
⑵上訴人之配偶、三親等內之血親、二親等內之姻親，或上訴人
  為法人、中央或地方機關時，其所屬專任人員具有律師資格並
  經法院認為適當者，亦得為第三審訴訟代理人。
民事訴訟法第466條之2第1項：
  上訴人無資力委任訴訟代理人者，得依訴訟救助之規定，聲請
  第三審法院為之選任律師為其訴訟代理人。